【裁判字號】    99,審訴,411
【裁判日期】    990722
【裁判案由】    違反毒品危害防制條例等
【裁判全文】
臺灣新竹地方法院刑事判決             99年度審訴字第411號
公  訴  人  臺灣新竹地方法院檢察署檢察官
被      告  甲○○
            乙○○
上列被告等因違反毒品危害防制條例等案件，經檢察官提起公訴
（99年度毒偵字第808 號、99年度偵字第3289號），本院合議庭
評議改依簡式審判程序審理，並判決如下：
    主  文
甲○○共同犯竊盜罪，累犯，處有期徒刑肆月；又施用第一級毒
品，累犯，處有期徒刑柒月，扣案之海洛因貳包（共計毛重壹點
伍公克）均沒收銷燬之；又施用第二級毒品，累犯，處有期徒刑
月，扣案之甲基安非他命壹包（毛重零點伍公克）沒收銷燬之
。應執行有期徒刑壹年。扣案之海洛因貳包（共計毛重壹點伍公
克）、甲基安非他命壹包（毛重零點伍公克），均沒收銷燬之。
乙○○共同犯竊盜罪，累犯，處有期徒刑伍月，如易科罰金，以
新臺幣壹千元折算壹日。
    事  實
一、甲○○前於民國95年間，因竊盜案件，經臺灣桃園地方法院
    以95年度訴字第2653號判決判處有期徒刑6月確定，於96年5
    月29日易科罰金執行完畢。
二、甲○○前於98年間，因初犯施用毒品案件，經臺灣桃園地方
    法院以98年度毒聲字第327 號裁定送觀察、勒戒後，因認無
    繼續施用毒品之傾向，於98年12月1 日執行完畢釋放，並經
    臺灣桃園地方法院檢察署檢察官以98年度毒偵字第5411號為
    不起訴處分確定。
三、乙○○前於96年間，因竊盜案件，經本院以96年度易字第44
    6 號判決判處有期徒刑8 月確定；復於同年間，因竊盜案件
    ，經本院以96年度易字第547 號判決判處有期徒刑1 年確定
    ；又於同年間，因施用第二級毒品案件，經本院以96年度竹
    北簡字第260 號判決判處有期徒刑6 月確定；又於97年間，
    因施用第二級毒品案件，經臺灣桃園地方法院以97年度壢簡
    字第479 號判決判處有期徒刑5 月確定；上揭各罪嗣經臺灣
    桃園地方法院以97年度聲字第3104號裁定定應執行有期徒刑
    2 年4 月確定，甫於98年10月13日縮刑期滿執行完畢。
四、詎二人仍不知悔悟，分別為下列之犯行：
（一）甲○○、乙○○共同基於意圖為自己不法所有之竊盜犯意
      聯絡及由甲○○把風、乙○○下手行竊之行為分擔，於99
      年3月6日凌晨3時許，由甲○○駕駛車牌號碼BV-4101號自
      用小客車，搭載乙○○抵達新竹縣新豐鄉○○路364 號前
      ，由乙○○下車徒手開啟羅煥義所有而由陳麗凰管領停放
      在上開地點之車牌號碼LG-8483 號自用小貨車車門，並持
      車內鑰匙發動車輛，甲○○則在旁把風，兩人以此方式竊
      得該自用小貨車。嗣經陳麗凰報警處理，警調取該自用小
      貨車失竊現場之監視器錄影畫面，始循線查獲上情。
（二）甲○○另基於施用第一級毒品海洛因之犯意，於99年4 月
      27日中午12時許，在新竹縣新豐鄉員山子旁之產業道路某
      處，以加水稀釋後用針筒注射靜脈方式施用第一級毒品海
      洛因1 次；又基於施用第二級毒品甲基安非他命之之犯意
      ，於99年4 月28日上午5 時10分許在警局採尿往前回溯96
      小時內之某時，在不詳地點，以將第二級毒品甲基安非他
      命放入玻璃球內點火燒烤吸食煙氣之方式，施用第二級毒
      品甲基安非他命1 次。嗣甲○○於99年4 月27日晚上9 時
      45分許，在新竹縣新豐鄉○○路○ 段817 號仙迪遊藝場內
      因形跡可疑，為警盤查，經甲○○同意搜索後，查獲第一
      級毒品海洛因2 包（毛重各1.0 公克、0.5 公克）及第二
      級毒品甲基安非他命1 包（毛重0.5 公克），並於99年4
      月28日上午5 時10分許在警局採集其尿液檢體送驗，結果
      呈嗎啡、可待因、安非他命、甲基安非他命陽性反應，始
      悉上情。
五、案經新竹縣政府警察局竹北分局報告臺灣新竹地方法院檢察
    署檢察官偵查起訴。
    理  由
一、被告甲○○所犯刑法第320條第1項之竊盜罪、毒品危害防制
    條例第10條第1項施用第一級毒品罪、同條第2項施用第二級
    毒品罪，及被告乙○○所犯刑法第320條第1項之竊盜罪，均
    非為死刑、無期徒刑、最輕本刑為3 年以上有期徒刑之罪或
    高等法院管轄第一審案件，其於準備程序進行中先就被訴事
    實為有罪之陳述，本院認為合於刑事訴訟法第273 條之1 第
    1 項之規定，裁定進行簡式審判程序，先予敘明。
二、認定犯罪事實所憑之證據及理由：
（一）被告甲○○對於事實欄四、（一）之竊盜犯行，於警詢、
      本院準備程序及簡式審判程序訊問時，均坦白承認；被告
      乙○○對於事實欄四、（一）之竊盜犯行，於警詢、檢察
      官訊問時及本院準備程序、簡式審判程序訊問時，均坦白
      承認。被告甲○○對於事實欄四、（二）之施用第一級、
      第二級毒品犯行，於警詢、檢察官訊問時及本院準備程序
      、簡式審判程序訊問時，均坦白承認。
（二）被害人陳麗凰於警詢時指述遭竊之情節。
（三）汽機車失竊車籍資料影印單、新竹縣政府警察局竹北分局
      贓物認領保管單各1件、遭竊貨車照片4紙、監視錄影畫面
      翻拍照片12紙，足資佐證被告甲○○、乙○○之共同竊盜
      犯行。
（四）新竹縣政府警察局竹北分局扣押筆錄、扣押物品目錄表各
      1份、現場及扣案物照片8張，足資佐證被告甲○○施用第
      一級、第二級毒品之事實。
（五）新竹縣政府警察局被採尿人姓名編號對照表、詮昕科技股
      份有限公司99年5 月5 日濫用藥物尿液檢驗報告各1 件，
      證明被告甲○○有施用第一、二級毒品之事實。
（六）按毒品危害防制條例將施用毒品之刑事處遇程序，區分為
      「初犯」及「5年內再犯」、「5年後再犯」。依其立法理
      由之說明：「初犯」，經觀察、勒戒或強制戒治後，應為
      不起訴處分或不付審理之裁定；經觀察、勒戒或強制戒治
      執行完畢釋放後，「5 年內再犯」者，因其再犯率甚高，
      原實施之觀察、勒戒及強制戒治既已無法收其實效，爰依
      法追訴或裁定交付審理。至於經觀察、勒戒或強制戒治執
      行完畢釋放後，「5 年後再犯」者，前所實施之觀察、勒
      戒或強制戒治已足以遮斷其施用毒品之毒癮，為期自新及
      協助其斷除毒癮，仍適用「初犯」規定，先經觀察、勒戒
      或強制戒治之程序。從而依毒品危害防制條例之規定，僅
      限於「初犯」及「5 年後再犯」2 種情形，始應先經觀察
      、勒戒或強制戒治程序。本件被告甲○○於觀察勒戒執行
      完畢釋放後5 年內，再施用第一級、第二級毒品，事證明
      確，依前開說明，均應論罪科刑。
三、論罪科刑之理由：
（一）核被告甲○○、乙○○就上開事實欄四、（一）所為，係
      犯刑法第320條第1項之竊盜罪；被告甲○○就上開事實欄
      四、（二）所為，係犯毒品危害防制條例第10條第1 項之
      施用第一級毒品罪、同條第2 項之施用第二級毒品罪。其
      施用前、後持有第一級毒品海洛因、第二級毒品甲基安非
      他命之低度行為，應分別為施用之高度行為所吸收，均不
      另論罪。
（二）被告甲○○與乙○○間就上開事實欄四、（一）之竊盜犯
      行有犯意聯絡及行為分擔，均應依刑法第28條論以共同正
      犯。
（三）被告甲○○所犯3 罪間，犯意各別，行為互殊，應予分論
      併罰。
（四）被告甲○○與被告乙○○分別有事實欄一所載之前科犯行
      ，各於96年5 月29日易科罰金執行完畢、98年10月13日縮
      刑期滿執行完畢，有臺灣新竹地方法院檢察署刑案資料查
      註紀錄表及臺灣高等法院被告前案紀錄表各1 份在卷可供
      參考。被告二人受徒刑之執行完畢後，5 年以內故意再犯
      有期徒刑以上刑之上開各罪，均為累犯，均應依法加重其
      刑。
（五）爰審酌被告甲○○、乙○○各有多次竊盜前科，素行均不
      佳，且正值壯年，竟不思勤奮，竊取他人財物，及二人犯
      罪手段、生活狀況、智識程度、竊取之自用小貨車業已發
      還被害人陳麗凰、犯罪後坦承犯行態度良好，暨甲○○有
      幼女需扶養、經執行觀察勒戒後仍未戒除毒癮、施用毒品
      嚴重危害其身心健康及施用海洛因與甲基安非他命之次數
      等一切情狀、分別量處如主文所示之刑，並就被告甲○○
      部分，定其應執行之刑，就被告乙○○部分，諭知易科罰
      金之折算標準。
四、適用法律：
（一）刑事訴訟法第273條之1、第299條第1項前段。
（二）毒品危害防制條例第10條第1項、第2項。
（三）刑法第11條、第320條第1項、第28條、第41條第1項前段
      、第47條第1項、第51條第5款。
（四）刑法施行法第1條之1第1項、第2項前段。
本案經檢察官黃英彥到庭執行職務。
中    華    民    國    99    年    7     月    22    日
                        刑事第九庭  法  官  魏瑞紅
以上正本證明與原本無異。
如不服本判決應於收受本判決後10日內向本院提出上訴書狀，上
訴書狀應敘述具體理由。上訴書狀未敘述上訴理由者，應於上訴
期間屆滿後20日內補提理由書狀於本院 (均須按他造當事人之人
數附繕本 )「切勿逕送上級法院」。
                                    書記官  劉雅文
中    華    民    國    99    年    7     月    26    日
附錄論罪科刑法條：
毒品危害防制條例第10條：
施用第一級毒品者，處 6 月以上 5 年以下有期徒刑。
施用第二級毒品者，處 3 年以下有期徒刑。
刑法第320條第1項：
意圖為自己或第三人不法之所有，而竊取他人之動產者，為竊盜
罪，處5年以下有期徒刑、拘役或5百元以下罰金。

司法院資訊處製作；財團法人民間司法改革基金會備份。
